最高法院刑事判決　　　　　　九十六年度台上字第六九五五號
上　訴　人　甲○○
上列上訴人因違反槍砲彈藥刀械管制條例案件，不服台灣高等法
院中華民國九十五年八月十八日第二審判決（九十五年度上訴字
第二四六一號，起訴案號：台灣板橋地方法院檢察署九十四年度
偵字第二一０二二號），提起上訴，本院判決如下：
    主  文
上訴駁回。
    理  由
按刑事訴訟法第三百七十七條規定：上訴於第三審法院，非以判
決違背法令為理由，不得為之。是提起第三審上訴，應以原判決
違背法令為理由，係屬法定要件。如果上訴理由狀並未依據卷內
訴訟資料，具體指摘原判決不適用何種法則或如何適用不當，或
所指摘原判決違法情事，顯與法律規定得為第三審上訴理由之違
法情形，不相適合時，均應認其上訴為違背法律上之程式，予以
駁回。本件原判決撤銷第一審之科刑判決，改判仍論上訴人甲○
○以未經許可，持有可發射子彈具有殺傷力之改造手槍罪，累犯
，處有期徒刑參年陸月，併科罰金新台幣陸萬元；併諭知罰金如
易服勞役之折算標準及為相關從刑之宣告。係依憑上訴人之部分
供詞（坦承：經警查扣內裝槍、彈之背包，係綽號「傑瑞」之劉
人傑放置在伊車上等事實不諱）、證人劉人傑（證稱：伊於民國
九十四年十一月二十九日晚上，與上訴人夫妻一起去釣蝦子，下
車時留下一個裝有槍、彈等物之袋子在上訴人之車上，該槍、彈
原係「林之及」所有，「林之及」死亡後，伊找上訴人，詢問如
何處理等情）、上訴人之妻林莉婷（證陳：綽號「傑瑞」者曾於
九十四年十一月二十九日，背一個包包，與上訴人及伊一起搭車
去釣蝦子等詞）、警員黃紹宸（證明：經依法實施電話監聽結果
，認上訴人涉嫌持有槍枝，乃於九十四年十二月一日晚間，持搜
索票前往上訴人住處搜索，在上訴人汽車後座腳踏墊上之黑色背
包內查獲改造手槍一支、土造子彈六顆之經過）等人之證言，並
參酌卷附之通訊監察書、監聽所得之通話譯文、搜索扣押筆錄，
及扣案之改造手槍一支、土造子彈六顆（其中二顆業經試射），
經內政部警政署刑事警察局鑑定結果，認均具有殺傷力，有該局
九十五年一月四日刑鑑字第０九四０一八八七三四號槍彈鑑定書
可稽等證據資料，而為論斷，已敘明其所憑之證據及認定之理由
。而以上訴人否認有犯罪之故意，辯稱：扣案之槍、彈係劉人傑
放置於伊之車上，伊係於被查獲當日上午八、九時許，打開背包
之後才發現，隨即打電話給劉人傑要他取走，並無持有槍、彈之
犯意云云，係卸責之詞，不足採信，亦已依憑卷證資料，在理由
內詳加指駁。從形式上觀察，原判決並無足以影響判決結果之違
法情形存在。上訴意旨略稱：(一)、本件並無適用「現行法規所定
貨幣單位折算新台幣條例」之必要，原判決竟於據上論斷欄引用
該條例第二條，自屬違法；又原判決理由貳、三之(四)，將「選任
辯護人」載為「指定辯護人」，亦有矛盾。(二)、上訴人若成立犯
罪，亦應與劉人傑論為共同正犯，原判決未依共同正犯論擬，顯
有違誤。(三)、原判決以監聽所得之通話譯文為論罪之證據，然卷
內並無該譯文存在，亦有證據上理由矛盾之違法等語。惟查：(一)
、原判決贅引法條，因不生影響於其判決之基礎及結果，核與得
為第三審上訴理由之違法情形並不相當。又原判決理由貳、三之
(四)，將「選任辯護人」載為「指定辯護人」（見原判決第八頁倒
數第四行），應係文字之誤寫，此種顯然之錯誤並不影響全案情
節及判決之本旨，由原審以裁定更正即可（司法院釋字第四三號
解釋意旨參照），不生判決理由矛盾之違法問題，亦不得執為第
三審上訴之合法理由。(二)、原判決並未認定上訴人與劉人傑有共
同執持上開槍、彈之犯意聯絡或行為分擔，其未論該二人以共同
正犯，尚無違法可言，不容任意爭執，而據以提起第三審上訴。
(三)、原判決採為證據之錄音譯文（影本），附於第一審法院九十
四年度聲搜字第三四七六號影印卷內可按。上訴意旨未依卷內訴
訟資料，任意指摘原判決以不存在之證據為論罪之基礎云云，尤
非可取，難認已符合首揭法定之第三審上訴要件。其上訴違背法
律上之程式，應予駁回。
據上論結，應依刑事訴訟法第三百九十五條前段，判決如主文。
中　　華　　民　　國　九十六　年　 十二 　月　　七　　日
                      最高法院刑事第五庭
                          審判長法官  林　增　福
                                法官  邵　燕　玲
                                法官  張　清　埤
                                法官  陳　世　雄
                                法官  蔡　國　在
      本件正本證明與原本無異
                                      書  記  官
中　　華　　民　　國　九十六　年　 十二 　月   十二   日
                                                 H
